高雄高等行政法院裁定
　　　　　　　　　　　　　　　　　　 94年度訴字第00912號
原　　　告　正穎營造有限公司
代　表　人　甲○○
訴訟代理人　丙○○
被　　　告　高雄縣永安鄉公所
代　表　人　乙○○　鄉長
上列當事人間因採購事件，原告不服行政院公共工程委員會中華
民國94年5月20日訴0000000號採購申訴審議判斷，提起行政訴訟
。本院裁定如下：
    主  文
原告之訴駁回。
訴訟費用由原告負擔。
    理  由
一、按「原告之訴，有左列各款情形之一者，行政法院應以裁定
    駁回之。‧‧‧六、起訴逾越法定期限者。」行政訴訟法第
    107條第1項第6款定有明文。又撤銷訴訟之提起，應於訴願
    決定書送達後二個月之不變期間內為之，此復為同法第106
    條第1項前段所明定。
二、經查，本件原告不服被告民國（下同）93年12月8日通知將
    依政府採購法第101條第1項第12款規定刊登政府採購公報，
    提出異議，經被告94年1月6日永鄉建字第0940000236號異議
    處理結果維持原處分，原告仍表不服，提起申訴，經行政院
    公共工程委員會以94年5月20日訴0000000號採購申訴審議判
    斷予以駁回。該審議判斷書經原告營業所所在之大廈管理委
    員會管理室接收郵件人員於94年5月27日收受，此有申訴文
    書郵務送達證書附審議判斷卷可稽。原告係設址於高雄市，
    其向本院提起行政訴訟，並無在途期間之適用，故其提起行
    政訴訟之期間，應自翌日即94年5月28日起算，計至94年7月
    27日（星期三）即已屆滿，原告遲至94年9月5日始以自己名
    義向本院提起行政訴訟，此有本院加蓋於原告行政訴訟更正
    狀上收文戳記所載日期可考，故其起訴已逾二個月之法定不
    變期間。至訴外人丙○○前雖於94年7月22日以其個人名義
    對上開申訴審議判斷提起之行政訴訟，業經本院於94年10月
    25 日以94年度訴字第566號裁定以：「查本件政府採購之廠
    商為正穎公司（其代表人為甲○○），原告僅係公司之經理
    及本件申訴代理人，有本件政府採購合約書及申訴委任書分
    別附於原處分卷及行政院公共工程委員會卷可稽。又本件被
    告所為將刊登政府採購公報之處分，係以正穎公司為處分之
    對象，其後亦由正穎公司具名提起異議及申訴，申訴審議判
    斷（視同訴願決定）也係對正穎公司為之，此亦有被告93年
    12 月8日永鄉建字第09300 09983號、94年1月6日永鄉建字
    第0940000236號函及正穎公司具名提起之陳情書（即異議申
    請書）、申訴理由書與行政院公共工程委員會94年5月20日
    訴0000000號採購申訴審議判斷書分附本院卷、申訴卷、原
    處分卷足考。是本件受處分人及申訴人並受申訴審議之人，
    均係該正穎公司，原告顯非受處分人，申訴審議判斷亦未對
    原告為不利益之決定，應無疑義，原告雖係正穎公司經理，
    但並未因正穎公司之違約而受刊登政府採購公報列為不良廠
    商之處分，就系爭處分自無當然之法律上利害關係，而得以
    自己之名義對正穎公司受處分案件為行政爭訟。從而，原告
    遽行提起本件撤銷訴訟，顯非合法，應予駁回。又是否提起
    行政訴訟乃由當事人自行決定，並非行政法院命當事人提起
    行政訴訟，是本院無從命原告補正以訴外人正穎公司為原告
    ，原告雖於起訴後，以更正狀聲請將本件當事人更正為『原
    告正穎公司，代表人甲○○，訴訟代理人丙○○』，有更正
    狀在卷為憑；然起訴是否合法，應以訴訟繫屬時之狀態予以
    判斷，原告與正穎公司，一為自然人，一為法人，二者人格
    不同，究係原告或正穎公司起訴，並無誤認之虞，非屬可更
    正或應命補正事項，該更正聲請，或可認為正穎公司有另行
    起訴之意旨，然就原告提起本件訴訟之不合法，仍不生補正
    為合法效果，附此敘明。」為由，裁定駁回丙○○之訴確定
    在案，業據本院調取本院94年度訴字第566號案卷核閱屬實
    ，足見提起上開行政訴訟者為訴外人丙○○，並非原告，二
    者人格既有不同，自無援引對方之意思表示為自己起訴意思
    之餘地，故自難認原告於本院94年度訴字第566號案件繫屬
    時已經起訴。茲原告於94年9月5日始援引前案丙○○之起訴
    狀內容而以自己名義向本院提起行政訴訟，固可認原告於94
    年9月5日已有對被告94年1月6日永鄉建字第0940000236號異
    議處理結果及行政院公共工程委員會94年5月20日訴0000000
    號採購申訴審議判斷起訴之意思，然揆諸前揭說明，其起訴
    已逾2個月之法定不變期間，自非合法，應予駁回。又原告
    提起本件訴訟，既因不合法應予駁回，其實體上之主張，已
    無庸審酌，亦併予敘明。
三、依行政訴訟法第107條第1項第6款、第104條、民事訴訟法第
    95條、第78條，裁定如主文。
中　　華　　民　　國　　94　　年　  12　　月　 27  　 日
                  第二庭審判長法  官　　江幸垠
                              法  官　  戴見草
                              法  官　  簡慧娟
以上正本係照原本作成。
如不服本裁定，應於裁定送達後10日內以書狀敘明理由，經本院
向最高行政法院提出抗告（須按對造人數附具繕本）；並應預繳
送達用掛號郵票6份（每份34元）。
中　　華　　民　　國　　94　　年　  12　　月　 27  　 日
　　　　　　　　　　　　　　　書記官    楊曜嘉
